臺灣高等法院刑事判決　　　　　　　　96年度上訴字第411 號
上　訴　人　臺灣士林地方法院檢察署檢察官
上　訴　人
即　被　告　甲○○
選任辯護人　徐鈴茱　律師
　　　　　　黃介南　律師
　　　　　　王安明　律師
上列上訴人等因被告違反商業會計法等案件，不服臺灣士林地方
法院94年度易字第516號，中華民國95年12月6日第一審判決（起
訴案號：臺灣士林地方法院檢察署92年度偵字第9755號），提起
上訴，本院判決如下：
    主  文
原判決撤銷。
甲○○教唆連續商業負責人，以明知為不實之事項，而填製會計
憑證，處有期徒刑壹年，減為有期徒刑陸月，如易科罰金，以銀
元參佰元即新臺幣玖佰元折算壹日。
    事  實
一、甲○○係臺北市士林區○○○路○段58號山輝名產行之合夥
    人，並同時在山輝食品有限公司及山輝名產行擔任採購，平
    日負責採買靈芝等山產，並以採購取得之收據、發票等請款
    文件報支請領貨款，竟認有機可乘，基於教唆商業負責人連
    續不實填製會計憑證之犯意及連續意圖為自己不法所有之概
    括犯意，於民國（下同）90年8月12日附表所示之時間，利
    用與南投縣水里鄉○○路448號之靈芝山產行、吉品靈芝山
    產行、集尚登商行之負責人蘇輟（蘇輟雖不成立詐欺取財之
    犯行，但渠違反商業會計法、偽造文書之犯行，業經臺灣南
    投地方法院南投簡易庭以92年度投刑簡字第754號判處有期
    徒刑4月，如易科罰金，以300元折算1日確定，並已執行完
    畢）第一次交易靈芝之機會，教唆蘇輟於該日及嗣後再交易
    時日（詳如附表除第一次交易外所示時日）連續將每台斤實
    際交易價格為新臺幣（下同）1,000元之靈芝，虛增為2,000
    元，並登載於其業務上所作成，性質上屬於商業會計原始憑
    證之免用統一發票收據上。嗣甲○○再持上開免用統一發票
    收據向山輝名產行及山輝食品有限公司連續詐領每台斤1千
    元之差價，總計溢報1,927台斤，使山輝名產行及山輝食品
    有限公司陷於錯誤而如數支付貨款，甲○○即以此方式共計
    詐得1,927,000元（詳如附表，公訴人載為2,024,000元應予
    訂正），足以生損害於山輝名產行、山輝食品有限公司及稅
    捐稽徵機關課稅之正確性。
二、案經法務部調查局南投縣調查站報告臺灣南投地方法院檢察
    署檢察官呈請臺灣高等法院檢察署檢察長令轉臺灣士林地方
    法院檢察署檢察官暨丙○○、乙○、丁○○訴由臺灣士林地
    方法院檢察署檢察官偵查起訴。
    理  由
壹、程序部分：本件證人蘇輟屬被告以外之人，其中蘇輟於調查
    局詢問時所為之陳述，為被告以外之人在審判外所為之陳述
    ，且無刑事訴訟法第159條之1至159條之4所定得為證據之情
    形，惟被告同意採為證據，本院審酌該言詞陳述作成時之情
    況，認為採為證據並無不當，依刑事訴訟法第159條之5第1
    項規定，得為證據。另證人蘇輟於檢察官偵訊時所為之陳述
    ，均經具結，且無顯不可信之情況，依刑事訴訟法第159條
    之1第2項規定，亦得為證據，先予敘明。
貳、實體部分：
一、前揭犯罪事實，業據被告甲○○於偵查、原審及本院審理時
    坦承不諱，核與證人蔡霞於原審審理時證稱：甲○○告訴
    伊靈芝缺貨，如果要貨的話要2千元，伊事前並不知道甲○
    ○賺取採購之差價等語相符（見原審卷(二)第204頁），並與
    其於本院審理期日所稱：其是於第一次與蘇輟交易時就告訴
    蘇輟發票金額要如何開，並且說是長期交易，以後之交易發
    票就照這樣開，其只於第一次交易時向蘇輟講過一次而已，
    以後就沒再說了云云（本院卷第106頁正面），相互吻合。
    且經證人蘇輟於調查局詢問時供稱：伊開立給山輝食品公司
    收據上之數量皆正確，但單價均應甲○○之要求將每1台斤
    單價1千元填寫為2千元，付款時仍依照實際交易單價1千元
    計算（見臺灣南投地方法院檢察署92年度偵字第2958號影卷
    【以下簡稱投偵29 58號卷】第56頁、第68頁反面）、於檢
    察官偵訊時結證稱：當時甲○○向伊表示，靈芝賣他1台斤1
    千元，開收據開1台斤2千元，甲○○所支付的價格是每台斤
    1 千元，伊沒有問他為何要這樣做，收據上之數量沒有浮報
    ，只有價格有浮報（臺灣士林地方法院檢察署92年度偵字第
    9755號影卷【以下簡稱偵9755號卷】第112頁、第121頁）、
    於原審審理時結證稱：賣價是1千元，但收據2千元，是被告
    甲○○要求伊這樣開，伊就寫給他等語屬實（見原審卷(二)第
    161頁）。再觀證人蘇輟出售靈芝予山輝名產行之摘記（見
    投偵29 58號卷第40頁至第44頁），其所售出之價格均未見
    有每台斤2千元之記載，更可見證人蘇輟之所言非虛。此外
    並有附表所列各次交易由證人蘇輟開立予山輝名產行及山輝
    食品有限公司之免用統一發票收據影本共98張（見外放之山
    輝名產行/山輝食品有限公司請款單及收據集冊）及臺灣板
    橋地方法院92年度訴字第2538號民事判決1份（見偵9755號
    卷第164頁至第179頁，足證山輝名產行為合夥關係）附卷可
    稽，足認被告之自白於事實所載之範圍內應與實情相符，是
    本件事證明確，被告犯行堪以認定，應依法論科。
二、至證人蘇輟雖於調查局詢問時證稱：經伊統計賣給甲○○之
    鹿茸靈芝總計有2,024台斤云云（見投偵2958號卷第56頁反
    面），被告亦自承其詐領之金額為2,024,000元云云。然查
    ，告訴人所提出之山輝名產行/山輝食品有限公司請款單及
    收據集冊內所保存被告甲○○用以請款之收據僅有如附表所
    示之數量，總計為1,927台斤，是證人蘇輟之統計應有錯誤
    ，被告前開超出1,927台斤部分之自白，亦難認與事實相符
    ，不能採信，起訴意旨據此誤算而認定被告詐得金額為2,
    024,000元，應予訂正。
三、查被告行為後，商業會計法第71條及刑法均分別修正，其中
    刑法於94年2月2日修正公布，95年7月1日施行。按行為後法
    律有變更者，適用行為時之法律，但行為後之法律有利於行
    為人者，適用最有利於行為人之法律，現行刑法第2條第1項
    訂有明文。此條規定係規範行為後法律變更所生新舊法律比
    較適用之準據法，本身尚無比較新舊法之問題，應一律適用
    裁判時之現行刑法第2條規定以決定適用之刑罰法律。另商
    業會計法第71條於95年5月24日經總統令修正公布，於同年
    月26日施行，修正前商業會計法第71條第1款規定：商業負
    責人、主辦及經辦會計人員或依法受託代他人處理會計事務
    之人員，有以明知為不實之事項，而填製會計憑證或記入帳
    冊之情形者，處5年以下有期徒刑、拘役或科或併科新臺幣
    15萬元以下罰金，於修正後則規定：商業負責人、主辦及經
    辦會計人員或依法受託代他人處理會計事務之人員，有以明
    知為不實之事項，而填製會計憑證或記入帳冊之情形者，處
    5年以下有期徒刑、拘役或科或併科新臺幣60萬元以下罰金
    ，將其罰金刑之最高度由新臺幣15萬元提高至新臺幣60萬元
    ，自以修正前之規定對於被告較為有利，是依據95年7月1日
    修正施行之刑法第2條第1項前段，應適用被告行為時即修正
    前之商業會計法第71條第1款規定。又本次刑法修正之比較
    新舊法，應就罪刑有關之共犯、未遂犯、想像競合犯、牽連
    犯、連續犯、結合犯，以及累犯加重、自首減輕暨其他法定
    加減原因（如身分加減）與加減例等一切情形，綜其全部罪
    刑之結果而為比較（最高法院95年5月23日95年度第8次刑庭
    會議決議參照）。經查：
（一）就上開修正前商業會計法第71條第1款及刑法第339條第1
      項所定罰金刑之最低度而言，修正前刑法第33條第5款原
      規定：「罰金：（銀元）1元以上」，依罰金罰鍰提高標
      準條例第1條前段規定提高為10倍，復依現行法規所定貨
      幣單位折算新臺幣條例第2條規定折算新臺幣為30元；於
      本次修正後刑法第33條第5款規定：「罰金：新臺幣1千元
      以上，以百元計算之」，依修正前法律所定罰金刑之最低
      度為新臺幣30元；若依修正後之法律所定罰金刑之最低度
      則為新臺幣1千元，自以修正前之規定較有利於被告。
（二）修正前刑法第31條第1項規定：「因身分或其他特定關係
      成立之罪，其共同實施或教唆幫助者，雖無特定關係，仍
      以共犯論」，於本次修正後則規定：「因身分或其他特定
      關係成立之罪，其共同實行、教唆或幫助者，雖無特定關
      係，仍以正犯或共犯論。但得減輕其刑」，修正後增列得
      減輕其刑，自以修正後之規定對於被告較為有利。
（三）修正前刑法第56條規定：「連續數行為而犯同一之罪名者
      ，以一罪論。但得加重其刑至二分之一」，前開連續犯規
      定，於94年2月2日修正公布刪除，自95年7月1日施行，此
      刪除雖非犯罪構成要件之變更，但顯已影響行為人刑罰之
      法律效果，屬法律之變更。按連續犯本質上應屬數罪，僅
      係基於訴訟經濟或責任吸收原則之考量，而論以一罪，並
      加重其刑至二分之一。連續犯規定刪除後已無連續犯規定
      可資適用，原連續數行為，須分論併罰。修正前後，就被
      告之行為，顯有一次評價與多次評價之別，自應以修正前
      之規定，較有利於被告。
（四）修正前刑法第55條後段規定：「犯一罪而其方法或結果之
      行為犯他罪名者，從一重處斷」，於本次修正後，亦已將
      此規定刪除。按牽連犯之犯罪行為及法益之侵害均係複數
      ，修正前刑法所定牽連犯之數行為，於本案之情形依修正
      後之規定亦須分論併罰，故以修正前刑法第55條後段之規
      定，對於被告較為有利。
（五）綜上，揆諸前揭最高法院決議及修正後刑法第2條第1項之
      規定，綜合本件被告全部罪刑之結果而為比較，其中（一
      ）（三）（四）部分均以被告行為時即修正前刑法之規定
      對於被告較為有利，（二）部分則以修正後之規定對於被
      告較為有利，因（三）（四）部分涉及罪數，（二）部分
      僅涉及刑之減輕，是整體而言，仍以被告行為時即修正前
      刑法之規定對被告較為有利，本件自應適用被告行為時即
      修正前刑法之相關規定。
四、按免用統一發票收據係商業會計法第15條第1 款之原始憑證
    ，屬商業會計憑證。又按為他人處理事務，意圖為自己或第
    三人不法之所有，以詐術使該他人交付財物者，縱令具備背
    信罪之要件，亦已包含於詐欺罪之觀念中，不得於詐欺罪外
    更論背信罪（最高法院25年度上字第6518號判例參照）。再
    按當場喝令他人實施犯罪者，必該他人原有犯罪之故意，而
    喝令者又係以自己犯罪之意思，促令他人實施，始應負共同
    正犯之罪責，若他人原無犯意，係因喝令者之指使始起意，
    並實施犯罪，則喝令者即應以教唆犯論處（最高法院32年度
    上字第227號判例參照）。查本件證人即商業負責人蘇輟原
    無不實填製會計憑證之意，係因被告甲○○之唆使始產生該
    犯意，業據證人蘇輟及被告甲○○供明在卷，則揆諸前揭判
    例意旨，被告甲○○就商業負責人蘇輟不實填製會計憑證部
    分自應論以教唆犯，而非與蘇輟成立共同正犯。是核被告所
    為，係犯刑法第29條（按修正前刑法第29條原規定：「教唆
    他人犯罪者，為教唆犯。教唆犯，依其所教唆之罪處罰之。
    被教唆人雖未至犯罪，教唆犯仍以未遂犯論。但以所教唆之
    罪有處罰未遂犯之規定者，為限」；於本次修正後則規定：
    「教唆他人使之實行犯罪行為者，為教唆犯。教唆犯之處罰
    ，依其所教唆之罪處罰之」。查本案被告甲○○教唆商業負
    責人蘇輟連續不實填製會計憑證，蘇輟業已實行不實填製會
    計憑證之犯罪行為，則不論依新、舊法之規定，被告甲○○
    均成立本條之教唆犯，上開修正自無所謂有利或不利於被告
    之情形，應逕行適用修正後之規定）、95年5月24日修正公
    布前商業會計法第71條第1款之教唆商業負責人不實填製會
    計憑證罪及刑法第339條第1項之詐欺取財罪。按商業會計法
    第71條第1款以明知為不實之事項，而填製會計憑證或記入
    帳冊之罪，原即含有業務上登載不實之本質，故不再論以刑
    法第216條、第215條行使業務上登載不實文書罪，公訴人認
    被告另犯該項罪名，容有誤會。被告雖無商業負責人之身分
    ，惟其教唆具有此身分之蘇輟不實填製會計憑證，依修正前
    刑法第31條第1項之規定，仍應論以共犯。又被告以一個教
    唆行為，唆使蘇輟基於概括犯意，於日後每次交易時均將每
    台斤實際交易價格為1,000元之靈芝，虛增為2,000元，並登
    載於性質上屬於商業會計原始憑證之免用統一發票收據上（
    此業據被告於本院審理時供明在卷，見本院卷第106頁正面
    ），有如前述。基此，證人蘇輟固成立修正前刑法第56條、
    95 年5月24日修正公布前商業會計法第71條第1款之連續不
    實填製會計憑證罪，惟被告仍應依刑法第29條第2項，適用
    同一規定加以處罰（即以一罪論，並依法加重其刑）。又被
    告先後多次將蘇輟填製不實之收據，持以向山輝名產行及山
    輝食品有限公司連續詐領每台斤1千元之差價，其多次詐欺
    取財之犯行，均時間緊接，方法相同，所犯係犯罪構成要件
    相同之罪名，顯係基於概括犯意反覆為之，亦應依修正前刑
    法第56條連續犯之規定論以一罪，並加重其刑。再被告所犯
    教唆商業負責人連續不實填製會計憑證罪及連續詐欺取財罪
    間，有方法目的之牽連關係，應依修正前刑法第55條後段牽
    連犯之規定，從法定刑較重之教唆商業負責人連續不實填製
    會計憑證罪處斷。再者，被告係於96年4月24日以前犯本件
    犯行，所犯並非中華民國96年罪犯減刑條例（下稱96年罪犯
    減刑條例）第3條所列罪名，核與該條例第2條第1項第3款之
    規定相符，爰依法減其宣告刑二分之一。
五、原審論處被告罪刑，本非無見。惟查：（一）被告甲○○就
    商業負責人蘇輟連續不實填製會計憑證部分應論以教唆犯，
    業如前述，原判決以被告要求蘇輟開立不實免用統一發票收
    據，無非欲持之溢報採購價格1千元，認被告有參與此部分
    犯罪之謀議而論以（共謀）共同正犯，自有未洽。（二）本
    件被告犯罪時間係在96年4月24日以前，合於96年罪犯減刑
    條例第2條第1項第3款減刑規定，原審未及依法減刑，亦有
    未合。（三）原審並未審酌被告迄今尚未與全體合夥人達成
    和解之情狀，僅量處被告有期徒刑八月，亦嫌過輕。綜上，
    被告上訴意旨主張其與蘇輟並無偽填會計憑證之概括犯意聯
    絡或行為分擔，並非本罪之共同正犯等語，及檢察官提起上
    訴指摘原判決量刑過輕云云，均為有理由；加之原判決未及
    依法減刑，自應由本院將原判決撤銷，另為適法之諭知。爰
    審酌被告為人採購靈芝，竟教唆賣主填載不實收據，虛報進
    價，賺取差價高達1,927,000元，所生損害嚴重，併其生活
    狀況、品行、智識程度，犯罪後坦承犯行，並曾與山輝食品
    有限公司及山輝名產行之合夥人之一蔡霞達成和解，有協
    議書1份附卷可稽（見本院卷第115頁）（但迄本院審理期日
    止尚未與全部合夥人達成和解）等一切情狀，量處如主文第
    2 項所示之刑，並依96年罪犯減刑條例第2條第1項第3款之
    規定減其刑期二分之一。而易科罰金部分，95年7月1日修正
    施行前刑法第41條第1項前段規定：「犯最重本刑為5年以下
    有期徒刑以下之刑之罪，而受6個月以下有期徒刑或拘役之
    宣告，因身體、教育、職業、家庭之關係或其他正當事由，
    執行顯有困難者，得以1元以上3元以下折算1日，易科罰金
    」，易科罰金折算標準則依修正前之罰金罰鍰提高標準條例
    第2條規定，就其原定數額提高為100倍折算1日，是被告行
    為時之易科罰金折算標準，應以銀元300元折算1日，折算為
    新臺幣則應以900元折算為1日；惟依修正後之刑法第41條第
    1 項前段則規定：「犯最重本刑為5年以下有期徒刑以下之
    刑之罪，而受6個月以下有期徒刑或拘役之宣告者，得以新
    臺幣1千元、2千元或3千元折算1日，易科罰金」，是本院裁
    判時之易科罰金折算標準，係以新臺幣1千元、2千元或3千
    元折算1日；經比較上開修正前後之規定，自以修正前之規
    定較有利於被告，爰依95年7月1日修正施行前刑法第41條第
    1 項前段，及96年罪犯減刑條例第9條之規定，就被告上開
    減得之刑，諭知易科罰金之折算標準。
六、據上論斷，應依刑事訴訟法第369條第1項前段、第364條、
    第299條第1項前段，95年5月24日修正公布前商業會計法第
    71條第1款、刑法第11條、第2條第1項前段、第29條第1項、
    第2項、第339條第1項，修正前刑法第31條第1項、第56條、
    第55條、第41條第1項前段，修正前罰金罰鍰提高標準條例
    第2條，現行法規所定貨幣單位折算新臺幣條例第2條，刑法
    施行法第1條之1，中華民國96年罪犯減刑條例第2條第1項第
    3款、第7條、第9條，判決如主文。
本案經檢察官曾忠己到庭執行職務。
中　　華　　民　　國　　96　　年　　9 　　月　　20　　日
                  刑事第九庭審判長法  官  劉景星
                                  法  官  王敏慧
                                  法  官  周盈文
以上正本證明與原本無異。
如不服本判決，應於收受送達後十日內向本院提出上訴書狀，其
未敘述上訴之理由者並得於提起上訴後十日內向本院補提理由書
（均須按他造當事人之人數附繕本）。
                                  書記官  余姿慧
中　　華　　民　　國　　96　　年　　9 　　月　　20　　日
附錄本案論罪科刑法條全文：
民國95年5月24日修正公布前商業會計法第71條
商業負責人、主辦及經辦會計人員或依法受託代他人處理會計事
務之人員有左列情事之一者，處五年以下有期徒刑、拘役或科或
併科新台幣15萬元以下罰金：
一、以明知為不實之事項，而填製會計憑證或記入帳冊者。
二、故意使應保存之會計憑證、帳簿報表滅失毀損者。
三、意圖不法之利益而偽造、變造會計憑證、帳簿報表內容或撕
    毀其頁數者。
四、故意遺漏會計事項不為記錄，致使財務報表發生不實之結果
    者。
五、其他利用不正當方法，致使會計事項或財務報表發生不實之
    結果者。
中華民國刑法第339條
意圖為自己或第三人不法之所有，以詐術使人將本人或第三人之
物交付者，處5 年以下有期徒刑、拘役或科或併科1 千元以下罰
金。
以前項方法得財產上不法之利益或使第三人得之者，亦同。
前二項之未遂犯罰之。
附表：
日期/年/月/日  數量/斤    出賣人            買受人
090/08/12       20      靈芝山產行      山輝食品有限公司
090/08/20       20      靈芝山產行      山輝食品有限公司
090/09/03       15      靈芝山產行      山輝食品有限公司
090/09/06       13      靈芝山產行      山輝食品有限公司
090/09/20       15      靈芝山產行      山輝食品有限公司
090/09/24       15      靈芝山產行      山輝食品有限公司
090/09/28       23      靈芝山產行      山輝食品有限公司
090/10/08       15      靈芝山產行      山輝食品有限公司
090/10/12       15      靈芝山產行      山輝食品有限公司
090/11/01       25      靈芝山產行      山輝食品有限公司
090/11/07       20      靈芝山產行      山輝食品有限公司
090/11/13       15      靈芝山產行      山輝食品有限公司
090/11/21       20      吉品靈芝山產行  山輝食品有限公司
090/11/30       8       吉品靈芝山產行  山輝食品有限公司
090/12/02       13      吉品靈芝山產行  山輝名產行
090/12/06       18      吉品靈芝山產行  山輝名產行
090/12/11       13      吉品靈芝山產行  山輝名產行
090/12/15       24      吉品靈芝山產行  山輝名產行
090/12/19       23      吉品靈芝山產行  山輝名產行
091/01/02       24      吉品靈芝山產行  山輝名產行
091/01/05       23      吉品靈芝山產行  山輝名產行
091/01/08       13      吉品靈芝山產行  山輝名產行
091/02/02       24      吉品靈芝山產行  山輝名產行
091/02/05       21      吉品靈芝山產行  山輝名產行
091/02/08       15      吉品靈芝山產行  山輝名產行
091/02/08       19      集尚登商行      山輝名產行
091/02/15       22      吉品靈芝山產行  山輝名產行
091/02/15       19      集尚登商行      山輝名產行
091/02/21       18      吉品靈芝山產行  山輝名產行
091/02/21       22      集尚登商行      山輝名產行
091/02/25       20      集尚登商行      山輝名產行
091/03/05       25      集尚登商行      山輝名產行
091/03/06       21      吉品靈芝山產行  山輝名產行
091/03/09       23      集尚登商行      山輝名產行
091/03/15       22      吉品靈芝山產行  山輝名產行
091/03/12       10      集尚登商行      山輝名產行
091/03/19       19      吉品靈芝山產行  山輝名產行
091/03/21       20      吉品靈芝山產行  山輝名產行
091/03/21       14      集尚登商行      山輝名產行
091/04/01       23      吉品靈芝山產行  山輝名產行
091/04/05       25      吉品靈芝山產行  山輝名產行
091/04/06       24      集尚登商行      山輝名產行
091/04/09       23      集尚登商行      山輝名產行
091/04/14       22      吉品靈芝山產行  山輝名產行
091/04/19       21      吉品靈芝山產行  山輝名產行
091/04/19       14      集尚登商行      山輝名產行
091/05/02       24      吉品靈芝山產行  山輝名產行
091/05/06       22      吉品靈芝山產行  山輝名產行
091/05/10       14      吉品靈芝山產行  山輝名產行
091/05/10       21      集尚登商行      山輝名產行
091/05/17       23      集尚登商行      山輝名產行
091/05/21       16      集尚登商行      山輝名產行
091/05/26       21      集尚登商行      山輝名產行
091/05/29       16      集尚登商行      山輝名產行
091/05/30       20      吉品靈芝山產行  山輝名產行
091/06/14       24      吉品靈芝山產行  山輝名產行
091/06/20       21      吉品靈芝山產行  山輝名產行
091/06/25       15      吉品靈芝山產行  山輝名產行
091/07/14       24      吉品靈芝山產行  山輝名產行
091/07/17       21      吉品靈芝山產行  山輝名產行
091/07/21       15      吉品靈芝山產行  山輝名產行
091/08/01       20      集尚登商行      山輝名產行
091/08/06       22      集尚登商行      山輝名產行
091/08/10       18      集尚登商行      山輝名產行
091/08/14       22.5    集尚登商行      山輝名產行
091/08/16       21      吉品靈芝山產行  山輝名產行
091/08/21       16.5    集尚登商行      山輝名產行
091/09/01       21      吉品靈芝山產行  山輝名產行
091/09/02       23      集尚登商行      山輝名產行
091/09/05       24      吉品靈芝山產行  山輝名產行
091/09/07       22      集尚登商行      山輝名產行
091/09/08       19      吉品靈芝山產行  山輝名產行
091/09/10       23      集尚登商行      山輝名產行
091/09/12       16      吉品靈芝山產行  山輝名產行
091/09/15       22      集尚登商行      山輝名產行
091/09/17       14      吉品靈芝山產行  山輝名產行
091/10/01       20      吉品靈芝山產行  山輝名產行
091/10/06       24      吉品靈芝山產行  山輝名產行
091/10/07       24      集尚登商行      山輝名產行
091/10/11       21      吉品靈芝山產行  山輝名產行
091/10/20       25      吉品靈芝山產行  山輝名產行
091/10/20       23      集尚登商行      山輝名產行
091/10/25       19      集尚登商行      山輝名產行
091/11/01       16      吉品靈芝山產行  山輝名產行
091/11/05       23      吉品靈芝山產行  山輝名產行
091/11/09       24      吉品靈芝山產行  山輝名產行
091/11/10       23      集尚登商行      山輝名產行
091/11/16       17      集尚登商行      山輝名產行
091/11/21       24      吉品靈芝山產行  山輝名產行
091/12/01       23      吉品靈芝山產行  山輝名產行
091/12/05       22      吉品靈芝山產行  山輝名產行
091/12/10       17      吉品靈芝山產行  山輝名產行
091/12/15       24      集尚登商行      山輝名產行
091/12/20       21      吉品靈芝山產行  山輝名產行
092/01/06       12      吉品靈芝山產行  山輝名產行
092/01/09       18      吉品靈芝山產行  山輝名產行
092/01/14       18      吉品靈芝山產行  山輝名產行
092/01/24       12      吉品靈芝山產行  山輝名產行
數量總計        1927
